臺灣高雄地方法院刑事判決　　　　　　　　　　　　九十一年度易字第一五二八號
　　公　訴　人　臺灣高雄地方法院檢察署檢察官
　　被　　　告　丁○○
　　選任辯護人　李昌明律師
右列被告因毀損案件，經檢察官提起公訴 (九十一年度偵字第二六六二號），本院判
決如左：
    主  文
丁○○損壞他人之醬油膏、辣椒醬佐料及香腸、糯米腸、鴨血糕、黑輪（即甜不辣）
、魚板魚丸等食物，足以生損害於他人，處罰金壹仟元，如易服勞役，以佰元折算
壹日。
    事  實
一、緣有戊○○○者因調度資金需求，於九十年間曾持用以吳進福為發票人、各票載
    發票日自九十年二月至十一月於每月月底兌現、面額各新台幣（下同）三萬二千
    六百八十元之連號支票十張（面額共三十二萬六千八百元），向台北縣籍女子丁○○調借同額現金。三方約定由戊○○○按月於各票載發票日期存入三萬二千六
    百八十元至吳進福上開支票存款帳戶，甲○○應按期讓執票人丁○○提示兌領。
    詎戊○○○曾依約給付約三期款項，但甲○○僅讓丁○○兌領一期，餘款因故未
    予兌現，嗣上開支票陸續跳票已列入拒絕往來，丁○○屢次要求甲○○擔負發票
    人付款責任，均未獲置理。丁○○乃於九十年六月十五日約下午三、四時許，南
    下高雄至甲○○經營址設高雄市三民區○○○路六十四號「永裕彩色製版社」理
    論，但仍無獲甲○○善意回應。丁○○情急之餘，基於毀損之意思，將甲○○利
    用店面騎樓處兼業之黑輪（即甜不辣）小吃攤位內之辣椒醬、醬油膏等佐料傾倒
    於桌面，書寫「欠債不還」等大字，同時將待販售之「黑輪」、香腸、糯米腸、
    魚丸魚板、鴨血糕等食物乙批（數量約三十至四十支許）（醬油膏佐料連同上揭
    食物估價約數百元），丟棄於地面致毀損不堪食用，足以生損害於甲○○。
二、案經甲○○訴由高雄市政府警察局三民第一分局移送臺灣高雄地方法院檢察署檢
    察官。
    理  由
一、右揭事實訊據被告丁○○僅承認有將醬油膏佐料傾倒於桌面，書寫「欠債不還」
    等大字，矢口否認有丟棄毀損上揭食物乙批，辯稱：「該等黑輪、香腸、糯米腸
    、鴨血糕等食物，我都沒踫，是告訴人甲○○捏造」等語。經查：
  (一)右開毀損事實，業據告訴人甲○○於警訊迄至本院審理時指訴不移（但告訴人另
    謂毀損之客體尚包括壓克力板、沖片機藥水陸桶、底片半成品約三百張、底片成
    品約八百張、茶品飲料等情，本院認屬不實不予認列，詳後述），並有現場存證
    照片（即警卷編號(三)、(四)、(五)、(六)、(七)、(八)）六張可佐。被告亦不諱言相片中人
    即被告本人、及以醬油膏傾倒塗鴨之事實，堪信告訴人此部分指訴應屬非虛。
  (二)次查，案發當時告訴人隨即報警，經警所通報巡警乙○○巡佐到場了解，並將二
    造請至警所（三民第一分局長明派出所），由值班丙○○○○填載於工作紀錄簿
    等情（因告訴人表明暫不提告訴，故未製作正式筆錄），已據證人乙○○（參本
    院九十一年十一月二十日訊問筆錄第五至第九頁）、陳仲杉（參本院九十一年十
    月二十二日訊問筆錄第五至第八頁）諸警員到院結證綦詳，復有本院函索之上揭
    員警工作紀錄簿在卷足佐，被告亦不否認其事實，益證確有毀損刑案之事實無訛
    ，否則豈須報警、勞動雙方至警所備案之理﹖(三)再者，二造間有事實欄揭載之金
    錢債務糾葛，此部分事實除據證人即債務人戊○○○證述明確，並有被告所提出
    經告訴人所不爭之支票九張暨退票理由單九張影本可稽。而被告復因為求理楚債
    務而南下高雄找告訴人解決，復未獲善意回應，致有情急激越之舉，此屬通常經
    驗可解之事理。被告辯稱是告訴人自行傾倒食材、拍照捏作假證云云，未經提出
    實證以佐其詞，渠之辯詞無足採憑。
  (四)綜上所述，本件如犯罪事實欄揭載之事實已臻明確，被告犯行已可認定。
二、核被告丁○○所為係犯刑法第三百五十四條之毀損罪。公訴事實係認定被告有持
    剪刀做為工具、及毀損客體包括沖片機藥水等物，因無確證佐憑（理由詳後述）
    ，此部分公訴事實應予減縮，附予明。爰審酌被告品行（無犯罪前科素行良好
    ）、人格、經歷、被告以毀損食物、佐料做為洩忿仍非文明、法紀所取；惟念在
    其因不滿告訴人疑吞沒債款且未獲合理解決致情急觸法，行為動機非無憫恕之餘
    ，及其毀損財物尚稱輕微等一切情狀，從輕量處罰金一千元，並諭知易服勞役折
    算標準，以促其克己循法。
三、至於告訴人甲○○警訊中同指述遭毀損行為客體除事實欄揭載之佐料、食材，尚
    擴及：(一)醬油膏佐料十二桶（合計一千三百二十元）；(二)可樂、茶品等飲料共三
    瓶（合計約一百四十五元）；(三)壓克力招牌板乙塊（約五百元）；(四)沖片機藥水
    六桶（約七千二百元）；(五)照相印刷專用底片成片約八百張、半成品約三百張（
    約計五十一萬五千元），以上總值約合伍拾陸萬元餘，應請被告負責賠償等云云
    。但查：
  (一)上開損失情節除僅告訴人片面之指訴外，別無其他確證足佐其實；至於告訴人提
    出扣案指稱係本案遭毀損之底片云云（詳本院扣押物品清單所示），經點算僅八
    百三十七張，此與告訴人估算明細所載約一千一百張，仍有相當差距，已難謂合
    ；何況上述扣存底片亦目視檢測無何水漬污損痕跡，自難僅憑告訴人片面之詞遽
    採為認定之基礎。
  (二)次查，本件事發在九十年六月十五日，但告訴人卻遲至六個月告訴權期限之末日
    （即同年十二月十五日）始向警所報案訴追，但於此六個月期間均未見告訴人有
    何估價追償之意思表示，豈無啟人疑竇﹖何況苟如告訴人所言為實，告訴人損失
    逾五十萬元，應屬情節重大之損財案件；且告訴人於事發之第一時間即已報警，
    卻無詳稟受損財物明細，亦無請求警方蒐證保全證據。其突於六個月後，以一紙
    明細表及不甚明晰之照片，主張受損財物逾五十六萬元餘，徒增舉證及查證之困
    難，違情悖理顯而可見。
  (三)次查，告訴人於告訴時係指稱：丁○○係打開飲料（烏龍茶、可樂）潑我店內物
    品等云云（參警卷第一頁反面第五、六行），但此與告訴人初於報警備案即九十
    年六月十五日時，經丙○○○○記述之毀損經過僅為「丁○○拿醬油（膏）倒在
    吳進福（應係誤寫）家內」等語，實相齟齬，但告訴人並無爭執仍同意在工作紀
    錄簿上簽名捺按指印，此有上揭員警工作紀錄簿附卷佐憑；抑有進者，丙○○○○於案發當日已囑請告訴人應拍照存證做為如日後追訴之需，告訴人亦依言補拍
    附警卷之照片八張。但揆諸所拍取證之照片均無及於包括藥水六桶、醬料十二桶
    及底片成品、半成品約一千一百張之證據資料。告訴人豈有捨此鉅額財損於不問
    ，專擷取諸如黑輪、大腸、香腸、鴨血糕等價廉財物採證矣﹖顯不合事理甚明。
    再者，若依告訴人指稱被告係以烏龍茶、可樂等飲品三瓶潑灑造成鉅額財損，衡
    情潑灑範圍應屬廣泛大面積且一時難以清理完畢。但經質諸案發當時到場處理之
    乙○○巡佐證稱：現場只見地面上有清理之積水、店內無見可樂飲料或藥水潑灑
    跡證等語明確。綜上所述，應認告訴人此部分財損之供述應屬誇大不實不足採信
    。公訴人據此片面之詞採認為起訴事實，本院無得形成事實之證據價值，此部分
    公訴事實應予減縮，附予明。
  (四)實則，本件兩造間有金錢債務糾葛，此據兩造所不爭，依被告所言，告訴人尚積
    欠其票款約三十萬元許，有被告庭呈退票支票九張可佐。而告訴人明知不實仍藉
    此誇大不實之明細表，浮報財損約五十六萬餘元，除藉刑事毀損訴追彈壓被告外
    ，另核告訴人之目的無非請求被告賠償損失或抵銷債負，此經告訴人於偵查中
    明翔實（參偵卷第五頁反面第四行）。告訴人於此主觀上容有為自己不法所有之
    意圖，藉法律追訴程序，牟取求償之不法利得，不無涉觸刑法第三百三十九條第
    一項詐欺取財未遂之犯嫌，此部分本院應予義務告發，移送予檢察官偵查為適當
    之處理。
據上論斷，依刑事訴訟法第二百九十九條第一項前段，刑法第三百五十四條、第四十
二條第二項，罰金罰鍰提高標準條例第一條前段、第二條，判決如主文。
中    華    民    國    九十一    年      十二      月      三十一      日
                              臺灣高雄地方法院刑事第五庭
                                  法  官  朱  盈  吉
右正本證明與原本無異。
如不服本判決，應於判決送達後十日內，向本院提出上訴狀。
                                  書記官  吳  金  霞
中    華    民    國    九十二    年       一       月 八        日
